臺灣新竹地方法院民事小額判決
110年度竹北小字第74號
原      告  施欽鑾  
訴訟代理人  施妤蓁  
被      告  林保勛  
上列當事人間損害賠償事件，本院於民國110年4月6日辯論終結
，判決如下：
    主  文
被告應給付原告新臺幣肆萬玖仟壹佰玖拾貳元，及自民國一一○
年一月十三日起至清償日止，按年息百分之五計算之利息。
原告其餘之訴駁回。
訴訟費用新臺幣壹仟元，由被告負擔新臺幣伍佰玖拾柒元，餘由
原告負擔。
本判決第一項得假執行。
    事實及理由
壹、程序方面：
　　被告經合法通知，未於言詞辯論期日到場，核無民事訴訟法
    第386條所列各款事由，應依原告之聲請，由其一造辯論而
    為判決。
貳、實體方面：
一、原告主張：原告於民國(下同)109年11月5日11時許，駕駛訴
    外人陳嫦娥所有之車牌號碼0000-00自小客車(下稱系爭車輛
    )，沿新竹縣竹北市中華路由南往北方向行駛，途經中華路1
    248號前，原告因見前車左轉而剎車，詎同向在後由被告所
    駕駛之車牌號碼0000-00號自小客車因剎車不及而追撞系爭
    車輛車尾，致系爭車輛受損受修而受有新臺幣(下同)82,405
    元(鈑金25,600元、塗裝19,900元、零件36,905元)之損害，
    嗣原告申請調解而未成立，訴外人陳嫦娥並將系爭車輛損害
    賠償債權讓與原告。為此，爰依侵權行為損害賠償及債權讓
    與之法律關係提起本件訴訟，並聲明：被告應給付原告82,4
    05元，及自起訴狀送達之翌日起至清償日止，按年息百分之
    5計算之利息。
二、被告未於言詞辯論期日到場，亦未提出準備書狀作何聲明或
    陳述。
三、本院之判斷：
(一)原告主張之前揭事實，業據其提出調解不成立證明書、道路
    交通事故當事人登記聯單、照片黏貼紀錄表、新苗汽車股份
    有限公司新竹服務廠估價單、道路交通事故現場圖、初步分
    析研判表、債權讓與同意書等件為證（見本院卷第13至27頁
    、第81頁），復經本院依職權向新竹縣政府警察局竹北分局
    調閱本件車禍事故資料，經該局以110 年1 月13日竹縣北警
    交字第1100000990號函檢送調查紀錄表、現場圖、照片黏貼
    表等件附卷可稽（見本院卷第35至49頁），而被告迄未到場
    爭執，亦未提出任何有利於己之聲明、陳述或證據以供本院
    審酌，自堪信原告之主張應為真實。
(二)按汽車行駛時，駕駛人應注意車前狀況及兩車併行之間隔，
    並隨時採取必要之安全措施，道路交通安全規則第94條第3 
    項定有明文。查被告駕駛肇事車輛，行經前揭地點，本應注
    意上開規定，並隨時採取必要之安全措施，然被告竟疏於注
    意，與系爭車輛未保持安全距離，致其所駕駛之肇事車輛剎
    車不及碰撞前方之系爭車輛，為肇事原因，此有初步分析研
    判表附卷可稽(見本院卷第27頁)；且當時天氣晴、日間自然
    光線、柏油路面無障礙物，並無不能注意之情事，此觀新竹
    縣政府警察局竹北分局鳳岡派出所檢送之照片黏貼紀錄表附
    卷可考（見本院卷第43至49頁），足認被告對於系爭車禍之
    發生，顯有過失，且其過失行為與系爭車輛受損之結果間具
    有相當因果關係甚明，則被告就本件肇事應負全部過失侵權
    行為責任，洵堪認定。
(三)次按因故意或過失不法侵害他人之權利者，負損害賠償責任
    ；又汽車、機車或其他非依軌道行駛之動力車輛，在使用中
    加損害於他人者，駕駛人應賠償因此所生之損害；不法毀損
    他人之物者，被害人得請求賠償其物因毀損所減少之價值，
    民法第184 條第1 項前段、第191 條之2 、第196 條分別定
    有明文。又物被毀損時，被害人除得依據民法第196 條請求
    賠償外，並不排除民法第213 條至第215條之適用，依民法
    第196 條請求賠償物被毀損所減少之價額，得以修復費用為
    估定之標準，但以必要者為限（例如：修理材料以新品換舊
    品，應予折舊），亦有最高法院77年度第9 次民事庭會議決
    議、同院73年度台上字第1574號判決可資參照。本件被告因
    前開過失肇致系爭車禍，致系爭車輛受有損害等情，已如前
    述，被告自應就原告所承保車輛之損害負賠償責任。查系爭
    車輛因被告之過失行為計須支付修理費用鈑金25,600 元、
    塗裝19,900元、零件36,905 元，共計82,405元，業經原告
    提出估價單為證（見本院卷第21頁)，經核上開估價單所列
    各修復項目與前開汽車受損之情形相符，堪認確屬修復系爭
    車輛所必要，而各項費用亦尚稱合理，則原告此部分主張即
    堪採信。惟系爭車輛係於95年出廠，經本院依職權調閱公路
    監理電子閘門車籍資料在卷可憑(見本院卷第31頁)，至109 
    年11月5 日本件肇事發生時已逾5 年之使用期間，揆之前揭
    說明，以新品換舊品而更換之零件，自應予以折舊，而依營
    利事業所得稅結算申報查核準則第95條第8 項規定「依固定
    資產提列折舊採用定率遞減法者，以1 年為計算單位，其使
    用期間未滿1 年者，按實際使用之月數相當於全年之比例計
    算之，不滿1 月者，以月計」，復依行政院台（86）財字第
    52053 號公布之固定資產耐用年數表及固定資產折舊率表，
    採定率遞減法計算其折舊，即自用小客車耐用年數為5 年，
    每年折舊率千分之369 ，但其最後1 年之折舊額，加歷年折
    舊累計額，其總和不得超過該資產成本額之10分之9 ，經核
    系爭車輛使用年數已逾5 年，故以5 年計，而其應予折舊之
    修車零件費用為36,905元，是扣除折舊金額後，被告所應賠
    償之零件部分費用為3,692元（計算方式如附表），再加上
    前開鈑金、塗裝因無折舊之問題，且該部分之支出係屬修復
    系爭車輛所必要之費用，準此，合計系爭車輛必要之修復費
    用為49,192元（計算式：鈑金25,600元+塗裝19,900元+折舊
    後之零件3,692元=49,192），是被告應賠償之修復費用應為
    49,192元，逾此部分之請求，則屬無據。
(四)末按遲延之債務，以支付金錢為標的者，債權人得請求依法
    定利率計算之遲延利息；應付利息之債務，其利率未經約定
    ，亦無法律可據者，週年利率為5%；給付無確定期限者，債
    務人於債權人得請求給付時，經其催告而未為給付，自受催
    告時起，負遲延責任。其經債權人起訴而送達訴狀，或依督
    促程序送達支付命令，或為其他相類之行為者，與催告有同
    一效力，民法第233 條第1 項前段、第203條、第229 條第2
     項分別定有明文。據此，原告請求給付自起訴狀繕本送達
    翌日即110 年1 月13日起至清償日止，按年息5%計算之利息
    ，於法並無不合，應予准許。
四、綜上所述，原告依侵權行為損害賠償及債權讓與之法律關係
    ，請求被告給付49,192元，及自110 年1 月13日起至清償日
    止，按年息5%計算之利息，為有理由，應予准許。逾此部分
    之請求，即屬無據，應予駁回。
五、本件為適用小額訴訟程序所為被告敗訴之判決，應依職權宣
    告假執行，並於裁判時確定訴訟費用如主文第3 項所示之金
    額。
六、據上論結，本件原告之訴為一部有理由，一部無理由，依民
    事訴訟法第436 條之23、第436 條第2 項、第79條、第436
    條之19第1 項、第436 條之20，判決如主文。
中　　華　　民　　國　　110 　年　　4 　　月　　20　　日
                  竹北簡易庭法　　　官　楊明箴
以上正本係照原本作成。
如不服本判決，須以違背法令為理由，於判決送達後二十日內向
本庭提出上訴狀（須按他造當事人之人數附繕本）。          
中　　華　　民　　國　　110 　年　　4 　　月　　20　　日
                      書記官　劉亭筠
　　　　　　　　　　　　　　　　
附表
-----
折舊時間           金額
第1年折舊值        36,905×0.369=13,618
第1年折舊後價值    36,905-13,618=23,287
第2年折舊值        23,287×0.369=8,593
第2年折舊後價值    23,287-8,593=14,694
第3年折舊值        14,694×0.369=5,422
第3年折舊後價值    14,694-5,422=9,272
第4年折舊值        9,272×0.369=3,421
第4年折舊後價值    9,272-3,421=5,851
第5年折舊值        5,851×0.369=2,159